Inventaris van het archief van de Nederlandse Ambassade in de Sovjet-Unie te Moskou, 1955-1974
Nationaal Archief, Den Haag
Het codenummer is feitelijk een onderwerpsnummer. Dit betekent dat onder één onderwerp meerdere dossiers kunnen vallen die hetzelfde codenummer hebben. Voor het bepalen van de plaats van een archiefstuk binnen de inventaris is gekeken naar de code welke oorspronkelijk aan het archiefstuk is gegeven. Op basis van die code is het archiefstuk onder een rubriek geplaatst. Alleen in die gevallen waarin de gegeven code niet overeenkwam met de inhoud van het dossier, is deze code losgelaten en zijn de stukken geplaatst in de rubriek waar ze inhoudelijk thuis horen. De verschillende archiefstukken zijn zoveel mogelijk chronologisch geordend.
Aanwijzingen voor de gebruiker
Openbaarheidsbeperkingen
Deels openbaar, deels beperkt openbaar (A), deels niet openbaar. Inv.nrs. 47 en 557 zijn niet openbaar vanwege leden KH.
Materiële beperkingen
Het archief kent beperkingen voor het raadplegen van stukken als gevolg van slechte materiële staat
Aanvraaginstructie
Openbare archiefstukken kunnen online worden aangevraagd en gereserveerd. U kunt dit ook via de terminals in de studiezaal van het Nationaal Archief doen. Om te kunnen reserveren dient u de volgende stappen te volgen:
U maakt een profiel aan op www.gahetna.nl, en logt vervolgens in
Via de archiefinventaris (alleen de beschrijvingen met rode nummers) selecteert u het gewenste archiefstuk door op de knop 'Reserveren' te klikken
In het volgende scherm geeft u aan op welke dag u het archiefstuk wilt inzien
Indien u zich bevindt in de studiezaal en een tafelnummer heeft ontvangen kunt u dit nummer vermelden. Als u geen tafelnummer heeft kunt u tafelnummer 777 laten staan
Vervolgens bevestigt u uw reservering door deze te versturen.
Verwant materiaal
Bijlagen
Concordansen
Deze concordansen (omnummeringstabellen) verwijzen naar de archiefcode van het Ministerie van Buitenlandse Zaken en de inventarisnummers van het archief van de Nederlandse Ambassade in de Sovjet-Unie te Moskou.
Het eerste gedeelte van de concordans verwijst naar de dossierinventaris van het archief van de Nederlandse Ambassade in de Sovjet-Unie te Moskou over de periode 1955 - 1964
Het tweede gedeelte van de concordans verwijst naar de dossierinventaris van het archief van de Nederlandse Ambassade in de Sovjet-Unie te Moskou over de periode 1965 - 1974
Het derde gedeelte van de concordans verwijst naar de dossierinventaris van het geheim archief van de Nederlandse Ambassade in de Sovjet-Unie te Moskou over de periode 1955 - 1964
Het vierde gedeelte van de concordans verwijst naar de dossierinventaris van het geheim archief van de Nederlandse Ambassade in de Sovjet-Unie te Moskou over de periode 1965 - 1974
1. Concordans verwijzend naar het archief van de Nederlandse Ambassade in de Sovjet-Unie te Moskou over de periode 1955 - 1964
28 467
28 474
29 483
6 157
10 26
130 24
132.4 264
132.7 414
150 23
211 32
24 28
24 35
262.2 33
271.2 45
271.3 43
272 126
281 29
281.11 39
281.11 40
281.11 41
281.12 429
282.4 31
311 77
313.121 60
313.121 61
313.121 62
313.121 65
313.124 63
313.212 72
314.2 498
315 78
317.1 69
321.210.2 86
321.23 83
321.23 84
322.31 82
335.62 91
335.7 475
337 90
337 92
338 93
413.231 96
431 95
521.0 124
521.8 103
521.9 99
551.0 104
552.0 110
552.70 125
553.17 98
554.0 479
554.6 115
554.6 116
554.63 112
554.636 122
554.638 114
554.72 120
555.1 109
555.610 105
555.610 106
555.611 108
562.21 210
563.1 209
610 147
610 148
610 149
610.1 154
610.21 138
610.21 139
610.22 127
610.22 128
610.22 129
610.22 130
610.22 131
610.22 132
610.22 133
610.22 134
610.22 135
610.22 136
610.22 137
610.22 141
610.22 142
610.22 143
610.22 144
610.22 145
610.22 146
610.22 520
610.22 522
610.222 521
610.30 153
611.1 163
611.42 158
611.44 161
611.5 159
612.1 164
612.21 166
612.210 140
612.3 165
613.02 73
613.02 75
613.02 76
613.11 180
613.210.13 177
613.210.13 178
613.211.412 168
613.211.412 169
613.211.44 179
613.212 171
613.212 173
613.212 174
614.021 181
614.04 196
614.05 188
614.1 185
614.1 186
614.1 187
614.10 184
614.3 182
614.40 183
614.50 194
614.51 190
614.51 191
614.51 192
660 198
663.1 201
668 200
724.41 59
725.1 79
725.1 80
725.41 49
725.41 52
725.41 53
726.1 71
731 202
74 203
810.1 236
811.1 221
811.1 223
812 212
812.5 215
812.53 214
813.33 216
813.37 207
814.12 208
814.3 233
815.5 211
816 205
817 206
822 224
822 226
822 228
822 229
823.19 225
823.2 235
823.29 471
823.94 234
824.1 230
910 286
911.1 255
911.2 256
911.21 243
911.21/911.31 263
911.23 266
911.23 274
911.23 276
911.30 240
911.30 242
911.30 244
911.30 245
911.30 246
911.30 247
911.30 248
911.30 250
911.30 251
911.30 252
911.30 253
911.30 254
911.31 257
911.31 258
911.31 259
911.31 260
911.31 261
911.31 268
911.31 269
911.31 270
911.31 277
911.31 302
911.31 344
911.31 376
911.31 465
911.31, 912.2 353
911.31, 912.2 361
911.31,912.2 371
911.4 409
912 391
912.0 281
912.0 282
912.0 283
912.0 372
912.0 400
912.0 415
912.0 434
912.1 42
912.1 408
912.1 410
912.1 413
912.1 418
912.1 419
912.1 420
912.1 421
912.1 426
912.1 432
912.1 433
912.1 438
912.1 439
912.1 440
912.1 462
912.1 476
912.1 499
912.1/911.31 406
912.1/921.351 455
912.17 227
912.17 412
912.2 285
912.2 289
912.2 290
912.2 291
912.2 295
912.2 296
912.2 297
912.2 298
912.2 300
912.2 301
912.2 303
912.2 304
912.2 305
912.2 306
912.2 307
912.2 308
912.2 309
912.2 310
912.2 312
912.2 313
912.2 314
912.2 317
912.2 320
912.2 321
912.2 322
912.2 323
912.2 325
912.2 326
912.2 327
912.2 328
912.2 332
912.2 333
912.2 336
912.2 337
912.2 338
912.2 341
912.2 342
912.2 343
912.2 346
912.2 348
912.2 349
912.2 350
912.2 351
912.2 354
912.2 355
912.2 357
912.2 359
912.2 360
912.2 364
912.2 365
912.2 366
912.2 367
912.2 368
912.2 369
912.2 370
912.2 373
912.2 374
912.2 375
912.2 377
912.2 380
912.2 381
912.2 382
912.2 383
912.2 384
912.2 385
912.2 386
912.2 387
912.2 388
912.2 393
912.2 395
912.2 402
912.2 404
912.2 405
912.2 411
912.2 417
912.2 424
912.2 427
912.2, 911.31 339
912.2, 911.31 288
912.2, 911.31 293
912.2, 911.31 294
912.2, 911.31 299
912.2, 911.31 311
912.2, 911.31 315
912.2, 911.31 316
912.2, 911.31 318
912.2, 911.31 319
912.2, 911.31 324
912.2, 911.31 329
912.2, 911.31 330
912.2, 911.31 340
912.2, 911.31 345
912.2, 911.31 352
912.2, 911.31 358
912.2, 911.31 363
912.2, 911.31 396
912.2, 911.31 397
912.2, 911.31 398
912.2, 911.31 334
912.2, 911.33 389
912.21 362
912.22 425
912.230 431
912.231 401
913.12 416
913.121 68
913.2 292
913.211.1 526
913.23 392
913.3 287
913.4 403
913.50 435
913.50 436
913.50 482
913.51 478
913.51 485
913.513 473
913.52 422
913.52 480
913.521 423
913.521 472
913.521 481
921.0 448
921.1 447
921.11 446
921.114 463
921.141.11 464
921.2 356
921.2/911.31 347
921.222.3 444
921.223 461
921.3 449
921.3 450
921.3 451
921.3 452
921.30 492
921.320 494
921.350 454
921.350 456
921.353 457
993 524
994 510
995 515
996 484
996 486
996 487
996 488
996 489
996 490
996 495
996 514
996 518
996.0 517
997 493
998 511
998 513
999 468
999 469
999 470
999 477
999 496
999 500
999 501
999 502
999 503
999 505
999 508
999 509
999 516
999 519
999.232.11 506
999.232.11 507
2. Concordans verwijzend naar het archief van de Nederlandse Ambassade in de Sovjet-Unie te Moskou over de periode 1965 - 1974
130.1 548
14 550
322.11 591
413.02 556
9 573
3. Concordans verwijzend naar het geheim archief van de Nederlandse Ambassade in de Sovjet-Unie te Moskou over de periode 1955 - 1964
10 27
130.1 22
130.1 25
132.4 265
24 36
24 37
24 38
271.1 46
272 47
311 81
313.124 66
317.20 70
321.2 89
321.21 87
321.23 85
322.22 88
334.22 94
413.01 67
431.6 97
552.1 111
553.1 100
553.11 101
553.11 102
554.1 118
554.1 119
554.2 113
554.2 121
554.61 117
554.634 123
555.0 107
600 150
610 151
610 152
610.22 523
610.301 155
610.301 156
610301 491
611.441 162
611.50 160
612.2 167
613.02 74
613.211.411 172
613.211.412 170
613.212 176
613.212.1 175
614.1 189
614.1 197
614.50 193
614.51 195
660 199
721.14 204
810.1 237
811.3 222
812 213
813.0 220
813.339.0 217
813.339.12 218
813.35 219
815.1 239
815.5 238
900 272
902 273
911.13 232
911.22 262
911.23 267
911.26 278
911.30 241
911.30 249
911.30 275
911.30 279
911.31 271
911.33 231
911.34 280
912.1 428
912.11 442
912.12 441
912.12 443
912.17 407
912.2 284
912.2 331
912.2 335
912.2 378
912.2 379
912.2 390
912.2 394
912.2 399
912.3 430
913.1 437
921.353 453
921.353.240 458
921.353.252 460
921.353.253 459
921.353.256 445
923 466
993 525
998 512
999.0 497
999.0 504
4. Concordans verwijzend naar het geheim archief van de Nederlandse Ambassade in de Sovjet-Unie te Moskou over de periode 1965 - 1974
14 551
272 553
281.11 30
282.12 552
300 555
319 554
322.1 592
410.03 558
413.111.1 557
551.1 559
554.1 560
610 567
610.300 566
610.301 562
610.301 563
610.301 564
610.301 569
610.33 565
613.211.411 561
614.40 568
619.301 598
810.1 570
9 571
911.20 575
911.30 572
911.30 597
911.33 574
912.1 584
912.11 586
912.2 576
912.2 578
912.2 580
912.2 582
912.2 583
912.2 585
912.3 577
913.1 581
913.20 579
913.21 587
913.21 588
921.353.0 594
921.353.212 595
921.353.256 596
999 599
Beschrijving van de series en archiefbestanddelen
- Algemeen archief, A.
  - Algemeen, 0
    - Index op afgegeven visa., 1954 - 1957; 1; 1 deel
    - Agenda's van ingekomen en uitgegane stukken., 1955 - 1974; 2-17; 16 delen
      - 1955-1956, 2
      - 1957-1958, 3
      - 1959 - 1960 nov. 05, (t/m agendanr. 3004)., 4
      - 1960 nov. 05 - 1962, 5
      - 1963-1964, 6
      - 1965, 7
      - 1966, 8
      - 1967, 9
      - 1968 jan. 02 - nov. 28, (t/m agendanr. 3211)., 10
      - 1968 nov. 28 - 1969 sep. 26, (t/m agendanr. 2880)., 11
      - 1969 sep. 26 - 1970 sep. 01, (t/m agendanr. 2318)., 12
      - 1970 sep. 01 - 1971 aug. 03, (t/m agendanr. 2016)., 13
      - 1971 aug. 03 - 1972 juni 22, (t/m agendanr. 1694)., 14
      - 1972 juni 22 - 1973 juni 01, (t/m agendanr. 1487)., 15
      - 1973 juni 01 - 1974 mrt. 25, (t/m agendanr. 896)., 16
      - 1974 mrt. 25 - dec., 17
    - Index op personen en organisaties., 1956 - 1964; 18; kaartsysteem
    - Index op ingekomen open-, code-, telexberichten en brieven aan het Nederlandse Ministerie van Buitenlandse Zaken en vice versa (accusatiekaarten)., 1959 - 1968; 19; 1 omslag
    - Dossierinventarissen van het archief van de Nederlandse Ambassade in de Sovjet-Unie te Moskou over de periode 1955 - 1974., 1964 - 1985; 20-21; 2 stukken
      - Periode 1955 - 1964. 1964, 20
      - Periode 1965 - 1974. 1985, 21
  - Organisatie, 1
    - Stukken betreffende organisatie van de Nederlandse vertegenwoordiging in de Sovjet-Unie., 1956 - 1974; 22-25; 4 omslagen
      - Algemeen. 1967 - 1974, 22
      - Postbehandeling en het archiefbeheer. 1956 - 1964, 23
      - Economisch-commerciële werkzaamheden en het eventueel aanstellen van een handelssecretaris. 1958 - 1961, 24
      - Voorstellen tot het aanstellen van een landbouwattaché en een wetenschappelijkattaché. 1966 - 1968, 25
    - Stukken betreffende het opstellen van rapporten met algemene en praktische gegevens over de Sovjet-Unie voor nieuwe medewerkers op een Nederlandse diplomatieke post (postrapporten)., 1957 - 1974; 26-27; 2 omslagen
      - 1957-1964, 26
      - 1965-1974, 27
  - Protocol, 2
    - Stukken betreffende aangelegenheden inzake het corps diplomatique in de Sovjet-Unie., 1954 - 1964; 28-30; 3 omslagen
      - Overhandiging van de geloofsbrieven door buitenlandse ambassadeurs in Moskou. 1954 - 1955, 28
      - Samenstelling van het corps diplomatique. 1956 - 1964, 29
      - Uitwijzing van de handelsattaché en de assistent-luchtmachtattaché van de Verenigde Staten. 1960, 30
    - Stukken betreffende de deelname aan excursies door Nederlands ambassadepersoneel naar diverse plaatsen in de Sovjet-Unie., 1956 - 1964; 31; 1 omslag
    - Stukken betreffende de viering van nationale herdenkingen en feestdagen in de Sovjet-Unie., 1956 - 1964; 32; 1 omslag
    - Stukken betreffende de uitreiking van diverse onderscheidingen door de Sovjet-Unie., 1956 - 1966; 33-34; 2 omslagen
      - Algemeen. 1956 - 1964, 33
      - Onderscheidingen aan Nederlanders wegens hun verdiensten tijdens de Tweede Wereldoorlog. 1964 - 1966, 34
    - Stukken betreffende het aanbieden van geloofs- en terugtrekkingsbrieven door Nederlandse ambassadeurs aan de voorzitter van het Presidium van de Opperste Sovjet., 1956 - 1970; 35-38; 1 pak en 3 omslagen
      - Diverse ambassadeurs. 1956 - 1961, 35; pak
      - Beelaerts van Blokland, G. 1965 - 1970, 36
      - Beus, J.G. de. 1957, 37
      - Helb, H.A. 1960, 38
    - Stukken betreffende de ambassade van de Sovjet-Unie te Den Haag., 1958 - 1964; 39-41; 3 omslagen
      - Uitwijzing van Sovjetdiplomaten en een Sovjetstudent wegens spionage. 1958 - 1961, 39
      - Aankoop van het pand aan de Andries Bickerweg nr. 2 te Den Haag door de Sovjet regering. 1964, 40
      - Correspondentie van de Nederlandse ambassadeur te Moskou met de Nederlandse minister van Buitenlandse Zaken over de personele bezetting van de Sovjetambassade te Den Haag. 1964, 41
    - Stukken betreffende aangelegenheden met betrekking tot het Nederlands Koninklijk Huis., 1959 - 1973; 42-47; 5 omslagen en 1 deel
      - Berichten in de Sovjetpers over het Koninklijk Huis. 1959 - 1964, 42
      - Overlijden van prinses Wilhelmina. 1962 - 1963, 43-44
        - Algemeen. 1962 - 1963, 43
        - Condoleanceregister. 1962, 44; deel
      - Verloving van prinses Irene. 1964, 45
      - Verjaardag van koningin Juliana. 1965 - 1972, 46
      - Bezoek van prinses Beatrix en prins Claus van 10 - 25 mei 1973 aan de Sovjet-Unie. 1972 - 1973, 47
        Zie ook inv.nr. 553.
        Openbaarheid beperkt tot 01-01-2039
  - Juridische aangelegenheden, 3
    - Volkenrecht en internationaal recht, 3.1
      - Stukken betreffende het opsporen en bemiddelen bij repatriëren van personen uit de Sovjet-Unie door de Nederlandse Ambassade te Moskou., 1944 - 1974; 48-67; 5 pakken en 15 omslagen
        Bevat oorlogsgerelateerde stukken.
        - Repatriëren van Nederlanders die vanwege oorlogsomstandigheden in de Sovjet-Unie terecht zijn gekomen. 1944 - 1972, 48-59
          - Elings, P.S. 1944 - 1969, 48
          - Freericks, C. 1945 - 1966, 49
          - Groen, J. 1945 - 1958, 50
          - Heuverling, W. 1957 - 1972, 51
            Openbaarheid beperkt tot 01-01-2024
          - Hoeve, A.A. 1947 - 1960, 52; pak
          - Kooten, A. van. 1949 - 1961, 53
            Openbaarheid beperkt tot 01-01-2021
          - Peppels, A. 1944 - 1959, 54
            Openbaarheid beperkt tot 01-01-2020
          - Robert, G.H. 1947 - 1967, 55
          - Veen, J.B. v.d. 1945 - 1959, 56
          - Volmer, F. 1955 - 1966, 57
            Openbaarheid beperkt tot 01-01-2025
          - Vries, J. de. 1947 - 1971, 58
            Openbaarheid beperkt tot 01-01-2047
          - Vries, J. de. 1950 - 1957, 59
            Openbaarheid beperkt tot 01-01-2027
        - Nederlanders in Sovjet-Russische (krijgs)gevangenschap. 1947 - 1964, 60-63
          - Opsporing en verstrekken van inlichtingen. 1947-1950, 60; pak
            Openbaarheid beperkt tot 01-01-2026
          - Opsporing en verstrekken van inlichtingen. 1953-1964, 61
            Openbaarheid beperkt tot 01-01-2040
          - Bemiddelen bij de repatriëring naar Nederland. 1951 - 1953, 62; pak
            Openbaarheid beperkt tot 01-01-2029
          - Vordering van de Sovjet-Unie omtrent de kosten van repatriëring van Nederlanders versus de Nederlandse claim voor schadevergoeding voor de in de stad Kotka in beslag genomen goederen (Kotka affaire). 1952 - 1957, 63
        - Niet-Nederlanders. 1950 - 1960, 64-65
          - Algemeen. 1955 - 1958, 64
          - Krijgsgevangenen. 1950 - 1960, 65
        - Problemen met de Sovjet-Unie bij de repatriëring van Nederlandse emigranten uit de Sovjet-Unie, met overzichten van in de Sovjet-Unie aanwezige Nederlanders. 1952 - 1960, 66; pak
          Openbaarheid beperkt tot 01-01-2036
        - Opsporen van personen, met de Russische of Nederlandse nationaliteit in de Sovjet-Unie, op verzoek van Amnesty International en particulieren. 1967 - 1974, 67; pak
          bevat oorlogsgerelateerde stukken.
          Openbaarheid beperkt tot 01-01-2050
      - Stukken betreffende het diplomatiek en consulair recht in de Sovjet-Unie., 1953 - 1973; 68-70; 3 omslagen
        - Reisbeperkingen voor buitenlandse diplomaten in de Sovjet-Unie. 1953 - 1964, 68
        - Ratificatie door de Sovjet-Unie van het Verdrag van Wenen inzake diplomatiek verkeer. 1956 - 1964, 69
        - Bijeenkomsten van consulaire functionarissen van Westerse ambassades. 1965 - 1973, 70
      - Stukken betreffende de repatriëring van Sovjetburgers uit het buitenland., 1956 - 1957; 71; 1 omslag
      - Stukken betreffende onderhandelingen tussen de Sovjet-Unie en diverse landen inzake de regeling van herstelbetalingen., 1956 - 1961; 72; 1 omslag
      - Stukken betreffende besprekingen tussen Nederland en de Sovjet-Unie over de afhandeling van oorlogsschadeclaims in verband met in de Tweede Wereldoorlog genationaliseerde bezittingen van Nederlanders., 1956 - 1968; 73-76; 1 pak en 3 omslagen
        - Algemeen. 1956 - 1968, 73-74
          - 1956-1964, 73; pak
          - 1965-1968, 74
        - Verslagen van vergaderingen. 1963, 75
        - Bijlagen. 1963, 76
      - Stukken betreffende de vaststelling van de territoriale wateren van de Sovjet-Unie., 1957 - 1963; 77; 1 omslag
      - Stukken betreffende het inlichten van de Sovjet-Unie over de Haagse verdragen inzake de vreedzame beslechting van internationale geschillen en de eenmaking van het recht op de internationale koop., 1958 - 1964; 78; 1 omslag
        Openbaarheid beperkt tot 01-01-2037
      - Stukken betreffende het verlenen van consulaire bijstand aan twee Nederlanders die wegens spionage in de Sovjet-Unie gevangen genomen waren., 1961 - 1964; 79-80; 2 pakken
        Zie ook inventarisnummer 594.
        - 1961, 79
        - 1962-1964, 80
      - Stukken betreffende de afbakening van watergebieden van de Sovjet-Unie, welke aan meerdere staten grenzen in verband met de exploitatie van de zeebodem., 1967 - 1970; 81; 1 omslag
    - Publiekrecht, 3.2
      - Stukken betreffende het strafrecht in de Sovjet-Unie., 1956 - 1962; 82; 1 omslag
      - Stukken betreffende de rechtsgelijkheid in de Sovjet-Unie., 1956 - 1971; 83-85; 1 pak en 2 omslagen
        - Rechten van de vrouw. 1956, 83
        - Nationale minderheden en rassendiscriminatie. 1961 - 1964, 84; pak
        - Rechtspositie van de Joodse gemeenschap. 1964 - 1971, 85
      - Stukken betreffende de nationaliteitswetgeving in de Sovjet-Unie., 1961 - 1972; 86-87; 2 omslagen
        - 1961-1964, 86
        - 1971-1972, 87
      - Stukken betreffende de uitwijzing, om diverse redenen, van buitenlanders uit de Sovjet-Unie., 1966 - 1970; 88; 1 omslag
      - Stukken betreffende de burgerrechten in de Sovjet-Unie., 1969 - 1974; 89; 1 omslag
    - Privaatrecht, 3.3
      - Stukken betreffende een arbitrageprocedure inzake de stopzetting van de levering van olie door de Sovjet-Unie aan Israël., 1957 - 1958; 90; 1 omslag
      - Stukken betreffende het auteursrecht in de Sovjet-Unie., 1958 - 1961; 91; 1 omslag
      - Brief aan de Nederlandse minister van Buitenlandse Zaken over de instelling van ad-hocscheidsgerechten voor economische geschillen in de Sovjet-Unie., 1962; 92; 1 stuk
      - Stukken betreffende de organisatie van de rechterlijke macht en de rechtspraak in de Sovjet-Unie., 1962 - 1964; 93; 1 omslag
      - Stukken betreffende procedures en overzichten inzake huwelijken tussen Nederlanders en Sovjetburgers., 1965 - 1974; 94; 1 omslag
  - Aangelegenheden van openbare orde, openbare gezondheidszorg, 4
    - Stukken betreffende de openbare gezondheidszorg in de Sovjet-Unie., 1956 - 1960; 95; 1 omslag
    - Stukken betreffende voorschriften voor het verblijf van vreemdelingen in de Sovjet-Unie., 1959 - 1962; 96; 1 omslag
    - Stukken betreffende de ondertekening door diverse landen van het verdrag inzake voorkoming van verontreiniging van de zee door het storten van afval en vuil., 1971 - 1974; 97; 1 omslag
  - Waterstaat, verkeer en vervoer, verbindingen en elektronica, 5
    - Stukken betreffende scheepvaartaangelegenheden., 1955 - 1974; 98-102; 1 pak en 4 omslagen
      - Scheepvaartverbindingen tussen de Sovjet-Unie en het buitenland. 1955 - 1964, 98
      - Bekendmaking van de ondertekening door Nederland van het International Agreement Regarding the Maintanance of Certain Lights in the Red Sea. 1962, 99
      - Scheepvaartbetrekkingen en -overeenkomsten tussen de Sovjet-Unie en andere landen. 1967 - 1974, 100-102
        - Diverse landen. 1967 - 1974, 100
        - Nederland. 1967-1969, 101; pak
        - Nederland. 1971-1974, 102
    - Stukken betreffende de aanleg van stuwdammen in de Sovjet-Unie ten behoeve van de opwekking van elektriciteit., 1956 - 1964; 103; 1 omslag
    - Stukken betreffende spoorwegaangelegenheden in de Sovjet-Unie., 1956 - 1964; 104; 1 omslag
    - Stukken betreffende de ruimtevaart in de Sovjet-Unie., 1956 - 1973; 105-109; 1 pak en 4 omslagen
      - Algemeen. 1957 - 1972, 105-107
        - 1957-1961, 105; pak
        - 1962-1964, 106
        - 1965-1972, 107
      - Ontwikkeling van raketsystemen en raketproeven. 1956 - 1964, 108
      - Verdragen betreffende het gebruik van de kosmische ruimte en hulpverlening aan kosmonauten en conventie inzake internationale verantwoordelijkheid voor schade veroorzaakt door kosmische voorwerpen. 1966 - 1973, 109
    - Stukken betreffende het wegvervoer., 1956 - 1974; 110-111; 1 pak en 1 omslag
      - Algemeen. 1956 - 1964, 110
      - Totstandkoming van een wegvervoersovereenkomst tussen Nederland en de Sovjet-Unie. 1967 - 1974, 111; pak
    - Stukken betreffende luchtvaartaangelegenheden., 1956 - 1974; 112-123; 2 pakken en 10 omslagen
      - Algemeen. 1956 - 1973, 112-113
        - 1956-1964, 112
        - 1965-1973, 113
      - Overvliegen, landingsvergunningen en route afwijkingen door Sovjetvliegtuigen boven Nederlands grondgebied. 1956 - 1964, 114
      - Overleg inzake de samenwerking tussen de Koninklijke Luchtvaartmaatschappij (KLM) en de Sovjet-maatschappij Aeroflot. 1956 - 1968, 115-117
        - Algemeen. 1956-1957, 115; pak
        - Algemeen. 1958-1964, 116; pak
        - Beleid van de Sovjet-Unie inzake het verstrekken van visa aan in Moskou woonachtige KLM-medewerkers. 1965 - 1968, 117
      - Luchtvaartovereenkomst tussen de Sovjet-Unie en Nederland. 1957 - 1974, 118-119
        - Overeenkomst van 17 juni 1958. 1957 - 1959, 118
        - Totstandkoming van een aanvullend protocol. 1964 - 1974, 119
      - Luchtvaartverbindingen tussen de Sovjet-Unie en het buitenland. 1956 - 1974, 120-121
        - 1956-1964, 120
        - 1965-1974, 121
      - Vliegtuigongevallen met Sovjetvliegtuigen in de Sovjet-Unie. 1959 - 1963, 122
      - Toetreding van diverse landen tot verdragen tegen luchtpiraterij. 1970 - 1974, 123
    - Stukken betreffende de verbetering van de binnenwateren in de Sovjet-Unie., 1961 - 1963; 124; 1 omslag
    - Brief aan de Nederlandse minister van Buitenlandse Zaken over plannen voor de aanleg van straatverwarming te Moskou., 1962; 125; 1 stuk
      Openbaarheid beperkt tot 01-01-2034
  - Economie, arbeid, 6
    - Economie, 6.1
      - Algemeen, 6.1.1
        - Stukken betreffende bezoeken van vertegenwoordigers van Nederlandse bedrijven en studenten aan de Sovjet-Unie., 1956 - 1958; 126; 1 omslag
        - Stukken betreffende de economische betrekkingen van de Sovjet-Unie met het buitenland., 1956 - 1964; 127-146; 3 pakken, 16 omslagen en 1 stuk
          - Communistische landen. 1962 - 1964, 127
          - Algemeen. 1956 - 1964, 128
          - België. 1959 - 1964, 129
          - Canada. 1960 - 1963, 130
          - China. 1959 - 1964, 131
          - Finland. 1960 - 1964, 132
          - Frankrijk. 1959 - 1964, 133
          - Ghana. 1961, 134; stuk
          - Italië. 1959 - 1964, 135
          - Japan. 1959 - 1964, 136